【裁判字號】    98,訴,983
【裁判日期】    991230
【裁判案由】    偽證
【裁判全文】
臺灣臺南地方法院刑事判決               98年度訴字第983號
公  訴  人  臺灣臺南地方法院檢察署檢察官
被      告  洪文典
            鄒崇德
            郭峻銅
上列被告等因偽證案件，經檢察官提起公訴（98年度偵字第3183
號），本院判決如下：
    主    文
洪文典於執行審判職務之公署審判時，證人於案情有重要關係之
事項，供前具結，而為虛偽陳述，累犯，處有期徒刑伍月。
鄒崇德於執行審判職務之公署審判時，證人於案情有重要關係之
事項，供前具結，而為虛偽陳述，處有期徒刑捌月。
郭峻銅於執行審判職務之公署審判時，證人於案情有重要關係之
事項，供前具結，而為虛偽陳述，處有期徒刑捌月。
    事  實
一、(一)洪文典前因施用無品案件，經本院於民國（下同）94年6
    月21日，以94年度訴緝字第27號判處應執行有期徒刑1年確
    定，執行至95年4月10日縮刑執行完畢出監；郭峻銅前因違
    反槍砲彈藥刀械管制條例案件，由本院以97年度訴字第1054
    號判處應執行有期徒刑2年，緩刑5年確定，現尚在緩刑中（
    指揮書執行完畢日期為102年11月23日）。(二)(1)洪文典明知
    陳瑛智於96年11月8日下午4時許、同年月11日下午6時許、
    同年月24日凌晨1時許、同年12月17日晚間9時許之時間，經
    由門號0000000000號行動電話與洪文典使用之門號00000000
    00號行動電話聯繫後，陳瑛智乃各在位於臺南縣仁德鄉○○
    路205號國妃鷹堡汽車旅館，依次以新臺幣（下同）8千元、
    9千元、4千元及4千元之代價，各別販賣半錢或1錢之甲基安
    非他命1小包予洪文典，洪文典並先後交付各上開金額予陳
    瑛智，共計4次（詳如附表A編號一至四號所示）；鄒崇德明
    知陳瑛智經由門號0000000000號行動電話與鄒崇德使用之門
    號0000000000號電話聯繫，於96年12月9日下午6時許，在
    臺南縣仁德鄉○○○路與行大街交岔路口之公園旁，以1千
    元代價，販賣微量之甲基安非他命1小包予鄒崇德，鄒崇德
    並交付1千元予陳瑛智；郭峻銅明知陳瑛智於96年12月19日
    中午12時34分許，在臺南縣仁德鄉○○村○○路875巷61號
    附近巷口，無償轉讓微量之禁藥甲基安非他命予郭峻銅。且
    洪文典、鄒崇德、郭峻銅於臺灣臺南地方法院檢察署（下稱
    臺南地檢署）檢察官偵辦該署97年度偵字第5717號陳瑛智違
    反毒品危害防制條例案件之偵查中，分別於97年4月18日上
    午10時餘許、97年3月18日下午4時餘許、97年5月13日下午4
    時餘許，針對陳瑛智販賣、轉讓毒品一案訊問時，各具結證
    述上開各該販賣、轉讓之情無誤。(2)詎洪文典、鄒崇德、郭
    峻銅均明知證人不得於執行審判職務之公署審判時，對於案
    情有重要關係之事項，供前具結，而為虛偽之陳述，竟各基
    於虛偽證述之犯意，於97年10月20日下午2、3時餘許，在本
    院刑事第11法庭內，就執行審判職務之公署即本院以97年度
    訴字第1012號案件審理陳瑛智時（陳瑛智經臺南地檢署檢察
    官以97年度偵字第5717號案件提起公訴後，由本院以97年度
    訴字第1012號判處陳瑛智成立上開販賣、轉讓第二級毒品罪
    名，且經臺灣高等法院臺南分院於98年10月6日，以98年度
    上訴字第1號案件判處陳瑛智成立上開販賣、轉讓甲基安非
    他命罪名，販賣部分5罪，各處有期徒刑8年6月，轉讓部分
    處有期徒刑1年2月，應執行有期徒刑12年），洪文典經以
    證人身分供前具結後，對於案情有重要關係之事項即陳瑛智
    曾否為上開販賣甲基安非他命予洪文典之事項乙節，虛偽證
    稱：我在96年11月8日到96年12月17日這期間，經朋友介紹
    ，打電話跟陳瑛智「調過」甲基安非他命，然後陳瑛智會說
    要打給他朋友，因為陳瑛智那邊沒有甲基安非他命，都拖很
    久，陳瑛智也曾經在我那邊打給他朋友，所以我知道陳瑛智
    都打給他朋友拿毒品云云；鄒崇德經以證人身分供前具結
    後，對於案情有重要關係之事項即陳瑛智曾否為上開販賣甲
    基安非他命予鄒崇德之事項乙節，虛偽證稱：我施用的甲基
    安非他命是打電話給陳瑛智，叫他幫我拿，陳瑛智沒有甲基
    安非他命，他會開車來載我去上開仁德鄉○○○路與行大街
    交叉路口之公園旁，再去跟他朋友拿，陳瑛智他朋友會來找
    陳瑛智，我人在陳瑛智車上，將錢交給陳瑛智，陳瑛智下車
    將錢交給他朋友，他朋友把甲基安非他命拿給陳瑛智，陳瑛
    智上車後再拿給我，陳瑛智的朋友沒有交過甲基安非他命給
    我，我都叫陳瑛智幫我拿，我不認識陳瑛智的那朋友，我都
    打電話給陳瑛智，叫他幫我調甲基安非他命云云；郭峻銅
    經以證人身分供前具結後，對於案情有重要關係之事項即陳
    瑛智曾否為上開轉讓甲基安非他命予郭峻銅之事項乙節，虛
    偽證稱：我和陳瑛智合資購買甲基安非他命，買回來後分一
    分，我分到的先用完，我就再去跟陳瑛智拿，我們合買的甲
    基安非他命是我們共有的，不是陳瑛智轉讓給我，通常合資
    時，我與陳瑛智出的錢不會一樣多，但毒品買回來後，我們
    會盡量平分成各拿一半，如果我錢出較多的情形時，而我分
    到的毒品先吃完，陳瑛智分到的毒品還有剩，我會先向陳瑛
    智拿云云。洪文典、鄒崇德、郭峻銅上開虛偽云云等不實證
    述均足使本院承審上開陳瑛智違反毒品危害防制條例案件之
    法官有陷於錯誤而產生誤判之危險，足以影響法院判斷陳瑛
    智是否有上開販賣、轉讓甲基安非他命事實之判決結果。
二、案經臺灣高等法院臺南分院檢察署檢察官函送臺南地檢署檢
    察官偵查起訴。
    理    由
一、訊據被告洪文典、被告鄒崇德、被告郭峻銅固均承認其等各
    於臺南地檢署97年度偵字第5717號及本院97年度訴字第1012
    號案件之偵、審中，皆於供前具結後，分別為證述等情無訛
    ，惟均矢口否認有何偽證犯行，(1)洪文典辯稱：我沒有偽證
    ，偵查中我有跟檢察官說，我有向陳瑛智買安非他命，但是
    我也有向檢察官說，有時我是拜託陳瑛智去向他的朋友拿的
    ，意思也是向陳瑛智買的云云（見本院卷第26、30頁）；(2)
    鄒崇德辯稱：我沒有偽證，我是叫陳瑛智幫我調安非他命，
    當時我打電話給陳瑛智，陳瑛智說沒有貨，但是陳瑛智約我
    去上開中正西路與行大街交叉路口的公園見面，我就騎機車
    去那邊等，後來陳瑛智先開車來，我就先上陳瑛智的車上等
    ，等了一會兒，陳瑛智的朋友也開車來停在我的車後面，之
    後我就拿錢給陳瑛智，陳瑛智就下車去跟他朋友拿安非他命
    給我，我以為「買」毒品與「調」毒品是一樣的意思云云（
    見本院卷第38、41頁）；(3)郭峻銅辯稱：我沒有偽證，我現
    在對我在偵查中講過的部分，印象不是很深，審理中我有跟
    法官說，我記得的部分所說的話，不是跟偵查中所講的是同
    一件事，我審理中與偵查中所述是不同時、地的事情云云（
    見本院卷第26、30頁）。經查：
  (一)(1)本件被告洪文典、被告鄒崇德及被告郭峻銅各於臺南地檢
    署97年度偵字第5717號陳瑛智違反毒品危害防制案件之上開
    97年4月18日、97年3月18日、97年5月13日偵查中，經檢察
    官告以具結之義務及偽證之處罰後，復於本院97年度訴字第
    1012號陳瑛智違反毒品危害防制案件之97年10月20日審理中
    ，經審判長告以得拒絕證言之權利及具結之義務、偽證之處
    罰後，皆於供前具結，而分別為上開偵、審中之證述內容等
    情，有上開偵查案件之訊問筆錄3份、上開本院案件之審判
    筆錄1份及被告3人各該偵、審中簽立之證人結文共6紙附卷
    可憑（見臺南地檢署98年度偵字第3183號卷第2至36頁背面
    ，本院卷第113、114頁），被告3人對之均無意見（見本院
    卷第129至131頁），足信為真正，且被告3人在為該等證述
    時，應均已明瞭其具結之義務及偽證之處罰，自有一定之心
    理強制力趨使其據實陳述，則在此客觀程序下所為之證述，
    其等主觀上堪認係出於審慎之思考或回憶下所為，應可認定
    。(2)又陳瑛智上開4次販賣（詳如附表A編號一至四號所示）
    、1次販賣及1次轉讓甲基安非他命分別予洪文典、鄒崇德及
    郭峻銅之犯行，業經臺灣高等法院臺南分院以98年度上訴字
    第1號案件判處陳瑛智成立上開販賣、轉讓甲基安非他命罪
    名，販賣部分5罪，各處有期徒刑8年6月，轉讓部分處有期
    徒刑1年2月，應執行有期徒刑12年之情，亦有本院97年度訴
    字第1012號及上開98年度上訴字第1號之判決書各1份附卷可
    佐（見臺南地檢署98年度偵字第3183號卷第37至43頁背面，
    本院卷第95至105頁），可堪認定。
  (二)其次，(1)被告洪文典業於上開97年度偵字第5717號案件之97
    年4月18日偵查中，結證稱陳瑛智確有上開4次販賣甲基安非
    他命予洪文典之犯行（詳如附表A編號一至四號所示）無誤
    在卷（見臺南地檢署98年度偵字第3183號卷第8、9頁），並
    有如附表一至四所示之通聯譯文內容及上開98年度上訴字第
    1 號判決書之認定可憑，又徵諸洪文典於上開偵查中均未證
    述任何曾委請陳瑛智代為聯絡、調購甲基安非他命之事，且
    如附表一至四通聯譯文之內容，亦均無法顯示存有該等情事
    ，甚至陳瑛智於如附表一至三之通話中，均係直接向洪文典
    表示其有甲基安非他命，並無陳瑛智須另代洪文典向其他朋
    友聯絡、調購甲基安非他命之情；(2)尤其，陳瑛智與洪文典
    兩人確於「96年11月8日」下午16時5分30秒，以電話連絡，
    其中陳瑛智（B）問：「你有沒有要拿？」，洪文典（A）答
    ：「要啦」，並問：「你那邊多少？」，陳瑛智答：「全部
    都有啊」，洪文典稱：「好啊，『1個』啦（指毒品1錢）」
    ，陳瑛智問：「『查某』的要不要」，洪文典稱：「你那邊
    不知道好不好啊」，陳瑛智答：「好的啦」，洪文典稱：「
    『查某』的晚一點看看啦」，陳瑛智答：「好啦」，洪文典
    稱：「啊，先『男的』（指毒品安非他命）啦」，陳瑛智答
    ：「我馬上過去」等情（詳如附表一所示，見院卷第116 頁
    ），而其等所稱「男的」代表毒品「安非他命」，「1個」
    、「1腳」則指毒品安非他命「1錢」，毒品安非他命「半錢
    」價格4000至4500元，「1錢」約8000至9000元等情，已經
    洪文典於本院97年度訴字第1012號陳瑛智違反毒品危害防制
    案件之97年10月20日審理中證述屬實（見臺南地檢署98年度
    偵字第3183號卷第19至21頁），顯然兩人於「96年11月8日
    」之通話內容，係談論買賣毒品甲基安非他命無誤，且係陳
    瑛智主動兜售，再經洪文典決定購買毒品甲基安非他命，其
    購買之數量則為毒品甲基安非他命「1錢」，洪文典決定購
    買毒品安非他命後，陳瑛智立即答稱：「馬上過去」等情，
    並未提及調貨情事，足證其自己販售毒品安非他命，況且，
    陳瑛智與洪文典於當日（8日）下午「4時30分23秒」之電話
    通話內容，距離其二人上開當日（8日）下午「4時5分30秒
    」之通話僅約25分鐘，陳瑛智稱：「我到了喔」，洪文典稱
    ：「一樣啦」，陳瑛智答：「好」等情，有通聯監聽譯文1
    紙在卷可憑（見本院卷第117頁，通訊監察譯文編號46），
    顯示陳瑛智隨即與洪文典會面，並無與他人一起去見洪文典
    情事，且洪文典於本院97年度訴字第1012號案件之97年10月
    20日審理中亦證稱：「（問：通訊監察譯文編號第46所示陳
    瑛智稱：『我到了喔』，洪文典稱：『一樣啦』，陳瑛智答
    ：『好』等情，是不是說陳瑛智到了，要拿東西給你的意思
    ？）答：對」、「（問：你方才說的四次，錢都是交給陳瑛
    智，貨是陳瑛智交給你的，是不是？）對」等情（見臺南地
    檢署98年度偵字第3183號卷第20、21頁），更顯示陳瑛智係
    親自販售毒品甲基安非他命給洪文典，另洪文典於臺南地檢
    署97年度偵字第5717號案件之上開97年4月18日偵查中亦證
    稱：「當天（96年11月8日）被告（陳瑛智）有拿安非他命
    給我，拿到國妃鷹堡給我」等情明確（見臺南地檢署98年度
    偵字第3183號卷第9頁）；(3)再者，陳瑛智與洪文典並無何
    親屬關係，若謂陳瑛智甘冒司法查緝之高度風險，未獲得任
    何利潤，而「免費」為他人奔走代為調購毒品，實不合理，
    而陳瑛智與洪文典之上開通聯譯文內容（參見如附表一至四
    所示），確實均未提及洪文典係請陳瑛智調購毒品之事，業
    見前述，參以我國查緝毒品之施用或販賣一向執法甚嚴，對
    於販賣毒品者尤科以重度刑責，又販賣毒品既係違法行為，
    當非可公然為之，亦無公定價格，且容易分裝並增減份量，
    而每次買賣之價量，可能隨時依雙方關係深淺、資力、需求
    量及對行情之認知、來源是否充裕、查緝是否嚴謹、購買者
    被查獲時供述購買對象之可能風險之評估等情形，而異其標
    準，非可一概而論，販賣毒品之人從價差或量差中牟利之方
    式雖異，其意圖營利之販賣行為則同一；是以因第二級毒品
    量微價高，販賣者率有利益可圖，陳瑛智販賣毒品，如無利
    益可得，自不會多次甘冒遭警查獲可能處以重刑之風險而如
    此作為，被告洪文典亦當有此認知。故認洪文典於本院97年
    度訴字第1012號案件97年10月20日審理中所為之本件犯罪事
    實欄所示之上開具結證述，乃係曲意迴護陳瑛智之詞，確屬
    虛偽不實，足徵洪文典上開審理中之結證應有虛偽陳述之偽
    證意向與故意，因之，被告洪文典於本件審理中之所辯，顯
    係臨訟卸責之詞，不足採信。
  (三)又次，被告鄒崇德業於上開97年度偵字第5717號案件之97年
    3月18日偵查中，結證稱陳瑛智確有上開1次販賣甲基安非他
    命予鄒崇德之犯行無誤在卷（見臺南地檢署98年度偵字第31
    83號卷第5、6頁），並有如附表五所示之通聯譯文內容及上
    開98年度上訴字第1號判決書之認定可憑，又徵諸鄒崇德於
    上開偵查中未證述任何曾委請陳瑛智代為聯絡、調購甲基安
    非他命之事，且如附表五通聯譯文內容所示，亦均無法顯示
    存有該等情事，甚至陳瑛智於如如附表五之通話中，均係直
    接向鄒崇德表示其有甲基安非他命，並無陳瑛智須另代鄒崇
    德向其他朋友聯絡、調購甲基安非他命之情；再者，陳瑛智
    與鄒崇德並無何親屬關係，若謂陳瑛智甘冒司法查緝之高度
    風險，未獲得任何利潤，而「免費」為他人奔走代為調購毒
    品，實不合理，而陳瑛智與鄒崇德之上開通聯譯文內容，確
    實均未提及鄒崇德係請陳瑛智調購毒品之事，業見前述，參
    以我國查緝毒品現況，故認鄒崇德於本院97年度訴字第1012
    號案件97年10月20日審理中所為之本件犯罪事實欄所示之上
    開具結證述，乃係故意迴護陳瑛智之詞，確屬虛偽不實，足
    徵鄒崇德上開審理中之結證應有虛偽陳述之偽證意向與故意
    ，況且，鄒崇德於本院97年度訴字第1012號案件97年10月20
    日審理中之結證乃係稱：「（檢察官問：妳都如何跟被告陳
    瑛智買毒品？）答：我都打電話給陳瑛智，叫他幫我『調』
    」、「（檢察官問：是叫被告陳瑛智幫你買還是調？）答：
    幫我『調』。」等語（見臺南地檢署98年度偵字第3183號卷
    第23至25頁），觀之鄒崇德於回答上開檢察官詰問時所為之
    用語，均稱「幫我『調』」云云，而迴避使用「買」毒品之
    字詞，顯然其認知「買」、「調」毒品乃係二事，是其辯稱
    其以為二者是一樣的意思云云，難謂有理由。因此，被告鄒
    崇德於本件審理中之所辯，當係避重就輕之詞，不足採信。
  (四)再次，被告郭峻銅業於上開97年度偵字第5717號案件之97年
    5月13日偵查中，結證稱陳瑛智確有上開1次轉讓甲基安非他
    命予伊之犯行無誤在卷（見臺南地檢署98年度偵字第3183號
    卷第2、3頁），並經上開98年度上訴字第1號判決書認定可
    憑，又徵諸郭峻銅於偵查中並未證述該次係合資購買毒品之
    情事，且縱使郭峻銅於本院97年度訴字第1012號案件審理中
    所證其與陳瑛智係合資購買毒品之情為真，惟其二人嗣後既
    已將購得之毒品朋分妥當，則各人分得之毒品即已歸屬各自
    所有，郭峻銅竟仍證稱該等甲基安非他命乃二人共有云云，
    顯為無稽之言，可見郭峻銅此等證述意在掩飾附和陳瑛智之
    轉讓毒品犯行，另徵諸我國司法機關查緝毒品交易甚嚴，衡
    情若個人資力已足購買毒品，實無再另覓他人共同合資，使
    他人知悉其有吸食毒品惡習，增加遭查緝之風險，且甲基他
    非他命價格甚為昂貴，取得管道不易，施用者常因施用毒品
    成癮，對於買得之毒品甚為珍視，莫不錙銖必較，深恐遭人
    偷斤減兩，而依郭峻銅所證，陳瑛智與郭峻銅朋分毒品之比
    例竟不依照各人出資之多寡，乃係胡亂平分，亦與情理相違
    ，故認郭峻銅於本院97年度訴字第1012號案件97年10月20日
    審理中所為之本件犯罪事實欄所示之上開具結證述，乃係刻
    意迴護陳瑛智之詞，確屬虛偽不實，足徵郭峻銅上開審理中
    之結證應有虛偽陳述之偽證意向與故意，因之，被告郭峻銅
    於本件審理中之所辯，乃係推卸責任之詞，並不可採。
  (五)另次，按刑法第168條規定證人依法作證時，必須對於案情
    有重要關係之事項，為虛偽之陳述，始負偽證罪之責（最高
    法院29年上字第2341號判例可資參照）。復按刑法上偽證罪
    ，不以結果發生為要件，一有偽證行為，無論當事人是否因
    而受有利或不利之判決，均不影響其犯罪成立；而該罪所謂
    於案情有重要關係事項，應係指該事項有無，足以影響裁判
    結果，並與案件真正事實相悖，足以陷偵查或審判於錯誤危
    險者而言。本件被告3人於本院97年度訴字第1012號陳瑛智
    遭起訴販賣、轉讓甲基安非他命案件之審理中，供前具結，
    而為相異於事實之上開不實證述內容云云，其等確有虛偽陳
    述之偽證故意，且其等虛偽陳述之內容，確屬與前案關於陳
    瑛智是否涉及販賣、轉讓第二級毒品案情有重要關係事項，
    且有使審判結果陷於錯誤之危險，被告3人難謂無偽證罪責
    ，至為灼然。
  (六)綜上所述，被告3人前揭所辯，顯係事後圖卸責之詞，不足
    採信。是本件事證明確，被告3人上開各別之偽證犯行洵堪
    認定，應予依法論處。
二、本件被告洪文典、鄒崇德、郭峻銅於本院另案審理時，以證
    人身分就另案被告是否涉嫌販賣、轉讓第二級毒品之案情重
    要關係事項，供前具結而分別虛偽陳述，核其等所為，均係
    犯刑法第168條之偽證罪。被告洪文典有上開前科執行完畢
    等情，有其臺灣高等法院被告前案紀錄表存卷可參，其於有
    期徒刑執行完畢後5年內，故意再犯本件有期徒刑以上之罪
    ，為累犯，應加重其刑。爰審酌被告3人於有明確通訊監察
    譯文之相關事證下，仍各以上開偽證內容，意圖誤導本院前
    案法官之審理，其等所為之恣意虛偽陳述，嚴重侵害國家司
    法權之正確行使，浪費司法調查之資源，應予譴責，其等犯
    後復始終矢口否認犯行；然念及，被告洪文典於另案審理中
    曾證述其向陳瑛智買毒品（見臺南地檢署98年度偵字第3183
    號卷第20至22頁），暨我國目前實務尚無法對於證人提供周
    全人身保護下，被告等需單獨面對人情壓力，及自身與家人
    人身安全疑慮之犯罪動機等一切情狀，分別量處如主文所示
    之刑，以資警誡。
據上論斷，應依刑事訴訟法第299條第1項前段，刑法第168條、
第47條第1項，判決如主文。
本案經檢察官李白松到庭執行職務。
中    華    民    國    99    年    12    月    30    日
                  刑事第十二庭  審判長法  官  盧鳳田
                                      法  官  郭瓊徽
                                      法  官  黃琴媛
以上正本證明與原本無異。
如不服本判決應於收受判決後10日內向本院提出上訴書狀，並應
敘述具體理由；其未敘述上訴理由者，應於上訴期間屆滿後20日
內向本院補提理由書（均須按他造當事人之人數附繕本）「切勿
逕送上級法院」。
                                      書記官  黃憶筑
中    華    民    國    99    年    12    月    30    日
附錄本案論罪科刑法條全文：
中華民國刑法第168條：
於執行審判職務之公署審判時或於檢察官偵查時，證人、鑑定人
、通譯於案情有重要關係之事項，供前或供後具結，而為虛偽陳
述者，處 7 年以下有期徒刑。
附表A：（陳瑛智販賣甲基安非他命予本件被告洪文典部分）
┌──┬────────┬───────────┬───────────┐
│編號│   販賣時間     │  販賣地點            │數量及金額            │
├──┼────────┼───────────┼───────────┤
│ 一 │96年11月8日下午4│臺南縣仁德鄉○○路205 │1錢之甲基安非他命1小包│
│    │時許            │號國妃鷹堡汽車旅館    │，共8千元             │
├──┼────────┼───────────┼───────────┤
│ 二 │96年11月11日下午│臺南縣仁德鄉○○路205 │1錢之甲基安非他命1小包│
│    │18 時許         │號國妃鷹堡汽車旅館    │，共9千元。           │
├──┼────────┼───────────┼───────────┤
│ 三 │96年11月24日凌晨│臺南縣仁德鄉○○路205 │半錢之甲基安非他命1小 │
│    │1時許           │號國妃鷹堡汽車旅館    │包，共4千元。         │
├──┼────────┼───────────┼───────────┤
│ 四 │96年12月17日晚上│臺南縣仁德鄉○○路205 │半錢之甲基安非他命1小 │
│    │21 時許         │號國妃鷹堡汽車旅館    │包，共4千元。         │
└──┴────────┴───────────┴───────────┘
 附表一：
┌───────────────────────────────────┐
│陳瑛智之門號0000000000號行動電話，與洪文典之門號0000000000號行動電話，│
│於「96年11月8日下午4時5分30秒」（即臺灣高等法院臺南分院98年度上訴字第1│
│號陳瑛智違反毒品危害防制條例案件之警卷第32頁之通聯編號44所示）之通話內│
│容譯文：                                                              │
│Ｂ（本院按即陳瑛智）：典仔喔。                                        │
│Ａ（本院按即洪文典）：嗯。                                            │
│Ｂ：你在做什麼？                                                      │
│Ａ：沒有啊。                                                          │
│Ｂ：你有沒有要拿？                                                    │
│Ａ：要啦。                                                            │
│Ｂ：要嗎？                                                            │
│Ａ：嗯。                                                              │
│Ｂ：我過去嗎？                                                        │
│Ａ：你那邊多少。                                                      │
│Ｂ：我說你那邊有沒有要拿？                                            │
│Ａ：你那邊現在沒有喔。                                                │
│Ｂ：有啊。                                                            │
│Ａ：你那邊多少。                                                      │
│Ｂ：全部都有啊。                                                      │
│Ａ：好啊，１個啦。                                                    │
│Ｂ：查某（毒品）的要不要。                                            │
│Ａ：你那邊不知道好不好啊。                                            │
│Ｂ：好的啦。                                                          │
│Ａ：查某的晚一點看看啦。                                              │
│Ｂ：好啦。                                                            │
│Ａ：阿，先男的。                                                      │
│Ｂ：我馬上過去。                                                      │
└───────────────────────────────────┘
 附表二：
┌───────────────────────────────────┐
│陳瑛智之門號0000000000號行動電話，與洪文典之門號0000000000號行動電話，│
│於「96年11月11日下午4時41分25秒」（即臺灣高等法院臺南分院98年度上訴字 │
│第1號陳瑛智違反毒品危害防制條例案件之警卷第36頁之通聯編號202所示）之通│
│話內容譯文：                                                          │
│Ａ（本院按即洪文典）：起來了嗎。                                      │
│Ｂ（本院按即陳瑛智）：嗯。                                            │
│Ａ：你那邊有沒有。                                                    │
│Ｂ：有。                                                              │
│Ａ：１腳。                                                            │
│Ｂ：有。                                                              │
│Ａ：馬上過來。                                                        │
│Ｂ：嗯。                                                              │
└───────────────────────────────────┘
 附表三：
┌───────────────────────────────────┐
│陳瑛智之門號0000000000號行動電話，與洪文典之門號0000000000號行動電話，│
│於「96年11月24日凌晨1時23分23秒」（即臺灣高等法院臺南分院98年度上訴字 │
│第1號陳瑛智違反毒品危害防制條例案件之警卷第40頁之通聯編號578所示）之通│
│話內容譯文：                                                          │
│Ｂ（本院按即陳瑛智）：喂。                                            │
│Ａ（本院按即洪文典）：你今天有打給我嗎？                              │
│Ｂ：有。                                                              │
│Ａ：你今天有沒有。                                                    │
│Ｂ：有。                                                              │
│Ａ：半腳就好。                                                        │
│Ｂ：好呀。                                                            │
└───────────────────────────────────┘
 附表四：
┌───────────────────────────────────┐
│陳瑛智之門號0000000000號行動電話，與洪文典之門號0000000000號行動電話，│
│於「96年12月17日晚間9時21分53秒」（即臺灣高等法院臺南分院98年度上訴字 │
│第1號陳瑛智違反毒品危害防制條例案件之警卷第42頁之通聯編號994所示）之通│
│話內容譯文：                                                          │
│Ｂ（本院按即洪文典）：到了嗎？                                        │
│Ａ（本院按即陳瑛智）：2分鐘可以走出來了。                             │
│Ｂ：你進來沒關係。                                                    │
│Ａ：還要等嗎？                                                        │
│Ｂ：他在那邊要到了。                                                  │
│Ａ：這樣你要叫他快一點，我有載我朋友呢。                              │
│Ｂ：這樣喔。                                                          │
│Ａ：嗯呀。                                                            │
│Ｂ：我叫他快一點。                                                    │
└───────────────────────────────────┘
 附表五：
┌───────────────────────────────────┐
│陳瑛智之門號0000000000號行動電話，與鄒崇德使用之門號0000000000號電話 │
│，於「96年12月9日晚間6時39分24秒」（即臺灣高等法院臺南分院98年度上訴字│
│第1號陳瑛智違反毒品危害防制條例案件之警卷第50頁之通聯編號719所示）之通│
│話內容譯文：                                                          │
│Ａ（本院按即陳瑛智）：喂。                                            │
│Ｂ（本院按即鄒崇德）：在哪裡？                                        │
│Ａ：在外面。                                                          │
│Ｂ：有嗎？                                                            │
│Ａ：晚一點啦。                                                        │
│Ｂ：喔。                                                              │
└───────────────────────────────────┘

司法院資訊處製作；財團法人民間司法改革基金會備份。
